臺灣桃園地方法院小額民事判決
111年度桃小字第737號
原      告  高美鳳  
被      告  侯自琴  

上列當事人間損害賠償事件，本院於中華民國111 年6 月15日言
詞辯論終結，判決如下：
    主    文
原告之訴駁回。
訴訟費用新臺幣壹仟元由原告負擔。
    理由要領
一、原告主張：兩造均從事汽車旅館房務工作，而被告於民國11
    0 年3 月8 日下午6 時4 分許，在桃園市○○區○○路000 號六
    星汽車商務旅館房務室內，因持續辱罵原告家人，原告才與
    被告發生衝突而互毆。詎料，被告竟對原告提起傷害告訴，
    復經鈞院110年度簡字第1434號刑事判決認定被告犯傷害罪
    確定在案，惟被告於上開刑事案件中，一派胡言，浪費原告
    的時間，說謊致原告受有損害。為此，爰依侵權法律關係請
    求被告賠償精神慰撫金新臺幣（下同）10萬元，並聲明：被
    告應給付原告10萬元，及自起訴狀繕本送達翌日起至清償日
    止，按週年利率5%計算之利息。
二、得心證之理由：
  ㈠按「當事人主張有利於己之事實者，就其事實有舉證之責任
    。但法律別有規定，或依其情形顯失公平者，不在此限。」
    ，民事訴訟法第277 條定有明文。次按「因故意或過失，不
    法侵害他人之權利者，負損害賠償責任」，民法第184 條第
    1 項前段定有明文，而此條文所指侵權行為之成立，須具備
    ：①有加害行為。②有故意或過失。③加害行為須具不法性。④
    侵害他人之權利。⑤侵害行為與損害之間須有因果關係之要
    件。是主張有侵權行為發生之被害人即原告須就上開各項要
    件負舉證責任。
  ㈡經查，本件原告主張之事實，既遭被告否認，依上開說明，
    自應由原告就其主張被告有前開侵權行為之事實，負舉證之
    責任。然原告就其主張之事實未提出任何事證以實其說，實
    難認被告對原告有何侵權行為。再查，兩造前因細故致生糾
    紛，原告基於傷害之犯意，於110 年3 月8 日下午6 時4 分
    許，在桃園市○○區○○路000 號六星汽車商務旅館房務室內，
    徒手向下拉扯被告之頭髮，致其受有左側頸部挫扭傷、鼻樑
    左側擦傷之傷害，而上開犯行經臺灣桃園地方檢察署檢察官
    以110年度偵字第21464號號聲請簡易判決處刑，嗣本院以11
    0年度桃簡字第1434號刑事簡易判決判處原告犯傷害罪確定
    等情，業經本院依職權調閱上開刑事案件卷宗核屬實。原告
    雖主張：被告於上開刑事案件中，一派胡言，浪費原告的時
    間，說謊侵害其權利，請求精神慰撫金云云，然被告提出告
    訴，乃屬訴訟權之範圍，尚屬合理且適當之權利行使，尚無
    不法事，且被告告訴之案件嗣後亦判決原告有罪，被告之告
    訴難認有何故意或過失不法侵害原告權利之情。此外，遍觀
    本件全部卷證資料，原告復未舉其他事證證明被告有何故意
    或過失之不法行為，揆諸上開說明，原告主張被告應負侵權
    行為責任云云，顯屬無據。
三、綜上所述，原告依侵權行為之法律關係，請求被告給付10萬
    元，及自起訴狀繕本送達之翌日起至清償日止，按週年利率
    5 ％計算之利息，為無理由，應予駁回。
四、訴訟費用負擔之依據：民事訴訟法第78條。並依同法第436
    條之19第1 項規定，確定訴訟費用額1,000 元由原告負擔。
　
中    華    民    國   111    年    6     月     30   日
                  桃園簡易庭  法  官  汪智陽
以上正本係照原本作成。
如不服本判決，應於送達後20日內，向本院提出上訴狀並表明上
訴理由，如於本判決宣示後送達前提起上訴者，應於判決送達後
20日內補提上訴理由書（須附繕本）。
如委任律師提起上訴者，應一併繳納上訴審裁判費。
中    華    民    國   111    年    6     月     30   日
                              書記官  陳家蓁
附錄：
一、民事訴訟法第436條之24第2項：
    對於小額程序之第一審裁判上訴或抗告，非以其違背法令為
    理由，不得為之。
二、民事訴訟法第436條之25：
    上訴狀內應記載上訴理由，表明下列各款事項：
    ㈠原判決所違背之法令及其具體內容。
    ㈡依訴訟資料可認為原判決有違背法令之具體事實。
三、民事訴訟法第471條第1項：（依同法第436條之32第2項規定
    於小額事件之上訴程序準用之）
    上訴狀內未表明上訴理由者，上訴人應於提起上訴後20日內
    ，提出理由書於原第二審法院；未提出者，毌庸命其補正，
    由原第二審法院以裁定駁回之。